臺灣桃園地方法院刑事判決
110年度侵訴字第90號
公  訴  人  臺灣桃園地方檢察署檢察官 
被      告  王翊安


指定辯護人  本院公設辯護人彭詩雯
上列被告因違反兒童及少年性剝削防制條例等案件，經檢察官提
起公訴（109年度偵字第27640號），本院判決如下：
    主  文
甲○○犯如附表一所示之罪，各處如附表一所示之刑及沒收。緩刑
伍年，緩刑期間付保護管束，並應於本判決確定之日起壹年內，
參加法治教育陸場次，及應向檢察官指定之政府機關、政府機構
、行政法人、社區或其他符合公益目的之機構或團體提供貳佰小
時之義務勞務。
    事  實
一、甲○○於民國109年5月間，透過網路交友軟體「CHEERS」結識
    代號AD000-A109215之未成年少女（95年4月生，真實姓名年
    籍詳卷，下稱A女），於私訊聊天過程中，明知A女為12歲以
    上未滿18歲之少女，仍基於要求少女被拍攝、製造猥褻行為
    電子訊號之犯意，於109年5月11日晚間10時48分許，在其新
    北市○○區○○路0段000○0號12樓居處，以上開通訊軟體傳送「
    是要脫光光互相認識是嗎、才看得夠?」等語為暗示，要求A
    女自行拍攝製造其裸露上半身之猥褻行為電子訊號，A女遂
    依令於同日晚間10時49分許，在己住處以手機自行拍攝、製
    造其裸露上半身之猥褻行為電子訊號1張，並以上開通訊軟
    體傳送予甲○○觀覽。
二、甲○○明知A女於案發時為14歲以上未滿16歲之女子，性自主
    能力及事物判斷能力均未成熟，竟基於與14歲以上未滿16歲
    之女子為性交之犯意，於109年5月15日晚間8時許，在桃園
    市○○區○○路0段000號「碧雲天汽車旅館」305號房，未違反A
    女之意願，以其生殖器插入A女之陰道，而與A女為性交1次
    。
　　理  由
一、證據能力：
    本案認定事實所引用之卷證資料，屬於傳聞之供述部分，被
    告及其辯護人於本院準備期日均同意引用為證據（見本院侵
    訴字公開卷【下稱本院卷】第40頁），本院審酌上開證據資
    料製作時之情況，並無違法不當或證明力明顯過低之情形，
    亦認為以之做為證據應屬適當，認依刑事訴訟法第159條之5
    第1項規定均例外有證據能力。至本案認定事實所引用之非
    供述證據，並無證據證明係公務員違背法定程序所取得，依
    刑事訴訟法第158條之4反面解釋，亦均得為證據。
二、上揭事實，迭據被告於偵查及本院審理時坦認不諱（見偵三
    卷第19至21頁、本院卷第39頁、第116頁，偵查卷對照表詳
    如附表三），核與證人即A女於警詢及偵查中證述案發過程
    ，以及證人即A女之父於警詢時陳述A女於案發後告知其與被
    告發生性行為等情大致相符（見偵一卷第21至27頁、第33頁
    、第37至39頁），且有被告與A女間之通訊軟體對話紀錄截
    圖、旅館住宿登記資料、現場照片、A女手繪旅館房間室內
    配置圖附卷可稽（見偵一卷第43頁、第57至61頁、偵二卷第
    27至30頁），足認被告之任意性自白與事實相符，堪予採信
    。綜上，本案事證明確，被告犯行洵堪認定，應依法論科。
三、論罪科刑：
　㈠罪名：
　⒈事實欄一部分：
　⑴按刑法上之「猥褻」，係指「性交以外」凡客觀上足以刺激
    或滿足性慾且與「性」之意涵包含性器官、性行為及性文化
    有關，而侵害性自主決定權及身體控制權者，即屬刑法第16
    章妨害性自主罪所稱之「猥褻行為」，亦即，客觀上足以刺
    激或滿足性慾，且引起普通一般人羞恥或厭惡感而侵害性道
    德感情，有礙於社會風化之一切行為（最高法院99年度台上
    字第3850號判決、司法院釋字第407號解釋意旨參照）。又
    拍攝被害人僅著內衣、裸露胸部或裸體之影片、相片者，觀
    諸該等影像之整體特性，參酌現時社會之一般觀念，凡客觀
    上足以刺激或滿足性慾，並引起普通一般人羞恥或厭惡感而
    侵害性之道德感情，有礙於社會風化，不具藝術性、醫學性
    、教育性，洵供刺激或滿足一己之性慾，應屬為「猥褻」行
    為之影片、相片至明（最高法院100年度台上字第6538號判
    決即同此旨）。另兒童及少年性剝削防制條例第36條雖將「
    被拍攝」與「製造」並列，然「製造」兒童或少年為性交或
    猥褻行為之電子訊號，並未限定其方式，故文義上應包含兒
    童或少年自我拍攝之情形，且與是否大量製造亦無關（最高
    法院103年度台上字第2699號、106年度台上字第2837號判決
    意旨亦同），先予敘明。
　⑵查被害人A女係95年4月間出生，有A女之代號與真實姓名對照
    表附卷可憑（見偵二卷第3頁），於案發時，為兒童及少年
    福利與權益保障法第2條所定12歲以上未滿18歲之女子。被
    告要求A女拍攝、傳送裸露身體之電子訊號，因此等裸露身
    體之部分均係足以刺激或滿足性慾，自符合前揭「猥褻」之
    定義，是核被告所為，係犯兒童及少年性剝削防制條例第36
    條第1項之製造少年為猥褻行為之電子訊號罪，檢察官於本
    院110年9月6日準備程序固表示變更起訴書所載被告涉犯之
    法條為「兒童及少年性剝削防制條例第36條第2項」之引誘
    少年為猥褻行為之電子訊號罪嫌，惟依卷內事證，尚無從證
    明被告有何「引誘」之情，是檢察官此部分主張，容有未洽
    。
　⒉事實欄二部分：
　⑴按刑法第227條之規範目的，係因未滿14歲或14歲以上未滿16
    歲之未成年男女，智識程度尚屬薄弱，發育未臻完全，思慮
    有欠成熟，同時難以確實理解性交之意義，而無承諾性交之
    能力，為保護其身心健康及善良風俗而為之規定，即便取得
    未滿14歲或14歲以上未滿16歲之被害人同意，而與之性交，
    仍無法脫免其罪責。查A女於本案發生時，為14歲以上未滿1
    6歲之女子，是被告於前開時、地對A女為性交之行為，係犯
    刑法第227條第3項之對於14歲以上未滿16歲之女子為性交罪
    。
  ⑵又兒童及少年福利與權益保障法第112條第1項固規定故意對
    兒童及少年犯罪者，加重其刑至2分之1，惟該條項但書復明
    定：「但各該罪就被害人係兒童及少年已定有特別處罰規定
    者，從其規定。」本案被告所犯刑法第227條第3項之罪，係
    就被害人之年齡為14歲以上未滿16歲為處罰條件，應認係就
    被害人為少年所定之特別處罰規定，依前揭說明，即毋再依
    該上開規定加重其刑之必要。
　㈡罪數關係：
　  被告所犯上開2罪，犯意各別，行為互殊，應予分論併罰。
　㈢不予酌減其刑之說明：
    辯護人雖請求依刑法第59條酌減被告之刑云云，然查：　
　⒈刑法第59條規定犯罪情狀顯可憫恕，認科以最低度刑仍嫌過
    重者，得酌量減輕其刑，此雖為法院依法得行使裁量之事項
    ，然非漫無限制，必須犯罪另有特殊之原因、環境與情狀，
    在客觀上足以引起一般之同情，認為即予宣告法定低度刑期
    ，猶嫌過重者，始有其適用。
　⒉被告所為如事實欄一、二之犯行，雖係徵得A女同意、未違反
    A女意願，然被告於行為時已非年少無知之人，對於何者當
    為、何者不應為本有判斷能力，竟在明知A女為14歲少女之
    情況下為本案行為，所為殊屬不該；而被告本案違犯之刑律
    規定，均係立基於社會防衛目的，著眼於兒童、少年之保護
    ，此與「兒童權利公約」前言所揭示「兒童（依該公約第1
    條規定，所稱兒童係指未滿18歲之人）因身心尚未成熟，因
    此其出生前與出生後均需獲得特別之保護及照顧，包括適當
    之法律保護」之目的同其旨趣，本院審酌被告本案行為之目
    的，無非為滿足個人情慾需求，何來可堪憫恕之情？況對於
    身心尚未成熟之兒童及少年之保護，本為普世之價值，且具
    有法益保護之重要性，故認對於被告如事實欄一、二所為分
    別科以法定刑之最低度刑，並無情輕法重之過苛情形，在客
    觀上並不足以引起一般人之同情，難認其犯罪情狀有何可憫
    恕之處，不足以動搖對於兒童及少年法益保護之重要性，自
    無依刑法第59條規定酌量減輕其刑之餘地。
　㈣量刑：
　  茲以行為人之責任為基礎，本院審酌被告明知A女係14歲以
    上未滿16歲之少女，思慮未臻成熟，欠缺完足之身體自主判
    斷能力，竟為滿足一己私慾而為本案犯行，更於事實欄二事
    發後要求A女不能告訴父親，所為不僅影響A女身心、人格發
    展之健全，更凸顯被告明知行為不法仍放縱自己之情，所為
    實值非難；衡酌被告犯後已坦認犯行，然其與A女、A女之父
    調解成立後，未依限給付第一期賠償金，事後亦僅支付新臺
    幣5萬元，復考量被告行為時之年紀、智識程度、生活狀況
    、犯罪動機、目的、手段、情節、素行等一切情狀，分別量
    處如主文所示之刑，以資懲儆。（對於14歲以上未滿16歲女
    子為性交罪部分，因該罪之法定最重本刑為7年，不符刑法
    第41條第1項所規定之要件，不得易科罰金，至於得否准許
    易服社會勞動，則屬執行檢察官之權限，併此敘明。）
　㈤緩刑：
  ⒈按刑法第74條第1項規定：「受2年以下有期徒刑、拘役或罰
    金之宣告，而有下列情形之一，認以暫不執行為適當者，得
    宣告2年以上5年以下之緩刑，其期間自裁判確定之日起算：
    一、未曾因故意犯罪受有期徒刑以上刑之宣告者。二、前因
    故意犯罪受有期徒刑以上刑之宣告，執行完畢或赦免後，5
    年以內未曾因故意犯罪受有期徒刑以上刑之宣告者。」考其
    立法意旨，於消極面在避免短期自由刑之弊害，使犯人不至
    於在監獄內感染或加深犯罪之惡習與技術，甚至因此失去名
    譽、職業、家庭而自暴自棄，滋生社會問題，積極面則可保
    全偶發犯罪、輕微犯罪者之廉恥，期使渠等自新悔悟，且因
    緩刑附有緩刑期間，受緩刑宣告者如在緩刑期間內再犯罪，
    執行檢察官仍得聲請法院撤銷緩刑，而有藉此督促受緩刑宣
    告者自我檢束身心之功效。
  ⒉查被告前未曾因故意犯罪受有期徒刑以上刑之宣告，有卷附
    臺灣高等法院被告前案紀錄表可稽，素行尚可，其為本案犯
    行時年僅19歲，因短於思慮，觸犯刑典，固非可取，惟其犯
    罪後坦承犯行，其與A女、A女之父調解後固未依限履行，然
    依該調解筆錄所示內容，被告已喪失期限利益，被害人A女
    及A女之父可執該調解筆錄為執行名義，對被告進行後續強
    制執行，被告本即難逃其法律上賠償之責，本院認其經此偵
    審程序及罪刑之宣告後，應知警惕而無再犯之虞，故其所受
    刑之宣告以暫不執行為適當，並衡酌本案之犯罪程度，爰宣
    告緩刑5年，並依刑法第93條第1項第1款之規定，諭知緩刑
    期間付保護管束，惟為避免被告因獲得緩刑之宣告而心存僥
    倖，及期其於緩刑期間內，能深知戒惕，並從中記取教訓，
    以建立正確法治觀念，認有課予一定負擔之必要，爰併依刑
    法第74條第2項第5款、第8款規定，命被告應於本判決確定
    之日起1年內，參加法治教育6場次，並向檢察官指定之政府
    機關、政府機構、行政法人、社區或其他符合公益目的之機
    構或團體，提供如主文所示之義務勞務。倘被告未遵循此緩
    刑期間之負擔，情節重大，足認原宣告之緩刑難收其預期效
    果，而有執行刑罰之必要者，依刑事訴訟法第476條及刑法
    第75條之1第1項第4款之規定，檢察官自得向本院聲請撤銷
    上開緩刑之宣告，自不待言。
四、沒收：
　㈠又事實欄一所示猥褻照片之電子訊號，固據被告表示業已刪
    除，然鑑於上開猥褻行為之電子訊號得以輕易傳播、存檔於
    電子產品上，甚且以現今科技技術，刪除後亦有方法可以還
    原，尚乏證據證明業已滅失，應依兒童及少年性剝削防制條
    例第36條第6項規定，宣告沒收之。
　㈡未扣案如附表二所示之物，為被告所有且供本案犯罪之用，
    自應依刑法第38條第2項前段規定宣告沒收。　　
據上論斷，應依刑事訴訟法第299條第1項前段，判決如主文。
本案經檢察官乙○○提起公訴，檢察官蔡宜均到庭執行職務。
中    華    民    國    111   年     7    月     6    日
                  刑事第十一庭  審判長法  官  潘政宏
                                      法  官  林育駿
                                      法  官  蔡旻穎　
以上正本證明與原本無異。
如不服本判決應於收受判決後20日內向本院提出上訴書狀，並應
敘述具體理由。其未敘述上訴理由者，應於上訴期間屆滿後20日
內向本院補提理由書(均須按他造當事人之人數附繕本)「切勿逕
送上級法院」。 
　　　　　　　　　　　　　　　        書記官　黃瓊儀　　
中　　華　　民　　國　　111 　年　　7 　　月　　6 　　日
附錄本案論罪科刑法條全文： 
兒童及少年性剝削防制條例第36條
拍攝、製造兒童或少年為性交或猥褻行為之圖畫、照片、影片、
影帶、光碟、電子訊號或其他物品，處1年以上7年以下有期徒刑
，得併科新臺幣1百萬元以下罰金。
招募、引誘、容留、媒介、協助或以他法，使兒童或少年被拍攝
、製造性交或猥褻行為之圖畫、照片、影片、影帶、光碟、電子
訊號或其他物品，處3年以上7年以下有期徒刑，得併科新臺幣3
百萬元以下罰金。
以強暴、脅迫、藥劑、詐術、催眠術或其他違反本人意願之方法
，使兒童或少年被拍攝、製造性交或猥褻行為之圖畫、照片、影
片、影帶、光碟、電子訊號或其他物品者，處7年以上有期徒刑
，得併科新臺幣5百萬元以下罰金。
意圖營利犯前三項之罪者，依各該條項之規定，加重其刑至二分
之一。
前四項之未遂犯罰之。
第1項至第4項之物品，不問屬於犯罪行為人與否，沒收之。

中華民國刑法第227條
對於未滿十四歲之男女為性交者，處3年以上10年以下有期徒刑
。
對於未滿十四歲之男女為猥褻之行為者，處6月以上5年以下有期
徒刑。
對於十四歲以上未滿十六歲之男女為性交者，處7年以下有期徒
刑。
對於十四歲以上未滿十六歲之男女為猥褻之行為者，處3年以下
有期徒刑。
第1項、第3項之未遂犯罰之。　　　　　　　　　　　　　　　

附表一：
編號 罪名、宣告刑及沒收 相關犯罪事實 1 甲○○犯製造少年為猥褻行為之電子訊號罪，處有期徒刑壹年。未扣案如附表二所示之物沒收之，於全部或一部不能沒收或不宜執行沒收時，追徵其價額；未扣案之少年A女為猥褻行為之電子訊號，沒收之。 事實欄一 2 甲○○犯對於十四歲以上未滿十六歲之女子為性交罪，處有期徒刑肆月。 事實欄二 
　　　
附表二：
物品名稱 數量 手機 （廠牌型號：APPLE IPHONE XR 、白色、含SIM卡 ） 1支 
　　　
附表三：
原偵查卷案號 簡稱 臺灣桃園地方檢察署109年度偵字第24049號卷 偵一卷 臺灣桃園地方檢察署109年度偵字第24049號不公開卷 偵二卷 臺灣桃園地方檢察署109年度偵字第27640號卷 偵三卷